【裁判字號】    89,交易,84
【裁判日期】    890607
【裁判案由】    過失致死
【裁判全文】
臺灣雲林地方法院刑事判決                          八十九年度交易字第八四號
    公 訴 人  臺灣雲林地方法院檢察署檢察官
    被    告  丙○○
右列被告因過失致死案件，經檢察官提起公訴（八十九年度偵字第一三一四號），本
院判決如左：
    主  文
丙○○因過失致人於死，累犯，處有期徒刑捌月。
    事  實
一、丙○○前於民國（下同）八十三年間因違反麻醉藥品管理條例，經台灣新竹地方
    法院判處有期徒刑八月，於八十五年一月九日執行完畢。復於八十九年一月二十
    六日晚上十一時三十分許，無駕駛執照而駕駛租借之車號Ａ五－○四二一號小貨
    車，因汽車電池無法充電不能行駛而將上開小貨車停放於雲林縣水林鄉○○村縣
    道一六四公路一四七號電桿附近路邊，其本應注意停放於路邊之車輛，在夜間無
    燈光設備或照明不清之道路，均應顯示停車燈光或反光標識，且在行車時速逾四
    十公里之路段，應將反光標識豎立於車身後方三十公尺至一百公尺之路面上，而
    依當時情形並無不能注意情事，詎丙○○疏於注意上開規定，未於車身後方路面
    上設置反光標識亦未顯示停車燈光即停車離去；適李陳蕊於同年月二十七日上午
    六時三十分許，騎乘車號ＩＸＦ－六二二號機車，沿上揭公路由東往西方向行駛
    ，途經前開小貨車停放處，亦疏未注意車前狀況，致李陳蕊之上開機車正前方自
    後追撞前開小貨車左後車尾部位，李陳蕊因而人車倒地，造成李陳蕊受有顱內出
    血、頭部挫傷，經送醫急救，因傷重於八十九年一月二十七日上午七時三十分許
    不治死亡。丙○○於肇事後，在有偵查犯罪職務之公務員知悉其犯罪前，即向前
    來處理事故之警員甲○○自首，陳述肇事經過並接受裁判。
二、案經李陳蕊之子乙○○訴由雲林縣警察局北港分局報請臺灣雲林地方法院檢察署
    檢察官偵查起訴。
    理  由
一、訊之被告丙○○，對於右揭時地無照駕車並因汽車電池無法充電不能行駛而將之
    停放於路邊但未於車身後方路面依規定放置反光標識即停車離去，致死者李陳蕊
    自後追撞因而傷重不治死亡之事實，坦承不諱，核與告訴人乙○○於警訊中指訴
    ，及證人即處理本件車禍事故之警員甲○○於審理中結證之情節，均相吻合，並
    有現場照片十二張及道路交通事故調查報告表二紙附卷可資佐證。被告雖辯稱有
    開警示燈云云，然查上開小貨車係因電池壞掉導致無法自動充電而不能行駛等情
    ，業經被告於警訊供述明確，則車輛既因電池壞掉不能行駛，又如何能有電力開
    啟警示燈？且證人甲○○於審理中亦證稱其到現場時發現肇事車輛並無開啟警示
    燈之情形，足見被告於停車之時未曾開啟警示燈即行離去甚明，是被告所辯顯為
    事後卸責之詞，不足採信。按停於路邊之車輛，遇晝晦或在夜間無燈光設備或照
    明不清之道路，均應顯示停車燈光或反光標識；而該標識在行車時速逾四十公里
    之路段，應豎立於車身後方三十公尺至一百公尺之路面上，道路交通安全規則第
    一百一十二條第一項第十三款、第十二款分別定有明文，被告身為汽車駕駛人，
    自應注意上述道路交通安全規定。又依卷附之交通事故調查報告表所載，肇事當
    時，被告亦無不能注意之情事。被告竟疏未注意及此，未妥善做好前揭安全措施
    ，其有過失甚明。雖死者疏未注意車前狀況，由後追撞停止狀態之車輛，亦與有
    過失，惟仍無從解免被告過失之責。而死者確因本件車禍不治死亡，已詳如前述
    ，則被告之過失行為與死者之死亡間，顯有相當因果關係，是被告犯行堪以認定
    。
三、核被告所為，係犯刑法第二百七十六條第一項之罪。被告為汽車駕駛人，無駕駛
    執照駕車，因而致人於死，依法應負過失致人於死之刑事責任，應依道路交通管
    理處罰條例第八十六條第一項之規定加重其刑。查被告曾因違反麻醉藥品管理條
    例，經台新竹地方法院判處有期徒刑八月，於八十五年一月九日執行完畢，有台
    灣雲林地方法院檢察署刑案資料查註紀錄表在卷足徵，其於五年內再犯有期徒刑
    以上之罪，為累犯，依法加重其刑，並遞加之。又被告肇事後，主動向到現場處
    理車禍事故之警員甲○○自首犯罪，業據證人甲○○證稱屬實，應依刑法第六十
    二條前段規定，減輕其刑，並依法先加後減。爰審酌被告之素行、犯後否認部分
    犯罪，且未與死者家屬達成和解，缺乏悔意及死者亦與有過失等一切情狀，量處
    如主文所示之刑。
據上論斷，應依刑事訴訟法第二百九十九條第一項前段，刑法第二百七十六條第一項
、第四十七條、第六十二條前段，道路交通管理處罰條例第八十六條第一項，罰金罰
鍰提高標準條例第一條前段，判決如主文。
中      華      民      國      八十九    年    六    月       七      日
                                             臺灣雲林地方法院刑事第一庭
                                                 審判長法官  康  樹  正
                                                       法官  侯  廷  昌
                                                       法官  劉  為  丕
右正本證明與原本無異。
如不服本判決，應於判決送達後十日內向本院提出上訴狀( 應附繕本 )。
                         書記官  韓  乾  興
中      華      民      國      八十九    年    六    月       七      日
刑法第二百七十六條第一項
一、因過失致人於死者，處二年以下有期徒刑、拘役或二千元以下罰金。


司法院資訊處製作；財團法人民間司法改革基金會備份。
